# 成本法下，子公司现金分红与母公司债务进行抵扣是否还缺人投资收益。

提问人：wufaxian 时间：2019-09-05 21:11:18
母公司对子公司的投资在母公司资产负债表上列为长期股权投资。同时母公司欠子公司 80 亿。今年子公司向母公司现金分红 50 亿。经母子公司双方协议，子公司不向母公司支付现金，抵扣掉母公司债务 50 亿。在这种情况下。母公司利润表是否确认投资收益？母公司现金流量表是否还有投资产生的现金流入 50 亿？为什么？
另，如果子公司通过未分配利润转增资本公积金的方式进行一股转增一股。
不进行现金分红。母公司利润表和现金流量表又如何列报？
另，成本法下，子公司现金分红 10 亿。母公司确认投资收益 10 亿。同时资产负债表上的长期股权投资减少 10 亿。如果子公司常年大比例现金分红，累计金额超过母公司资产负债表上子公司原始金额。这时怎样处理？长期股权投资变成负值？

回答人：chenyiwei
1 、仍确认分配股利的投资收益。因为母公司确实获取了这部分股利的经济利益，只不过获取经济利益的方式比较特殊，不是收取现金，而是减少了对子公司的负债。
2 、由于没有现金流入，故母公司的现金流量表正表中不反映，但需在补充资料（不涉及现金的重大投融资活动）中披露。
3 、成本法下子公司分红，母公司不会冲减投资成本。

提问人：wufaxian 时间：2019-09-06 21:45:33
陈老师，情况 1 、当中 “母公司现金流量表是否还有投资产生的现金流入50 亿？”

回答人：chenyiwei
没有，因为没有实际的现金流发生。